臺灣高等法院刑事判決
109年度上訴字第3989號
上  訴  人  
即  被  告  林谷峻






上列上訴人因詐欺等案件，不服臺灣新北地方法院109年度金訴
字第106、144號，中華民國109年9月15日第一審判決（起訴案號
：臺灣新北地方檢察署109年度偵字第6952號；追加起訴：109年
度偵字第25409號；移送併辦：臺灣臺北地方檢察署108年度偵字
第28824號、109年度偵字第1748、19283號），提起上訴，本院
判決如下：
    主  文
原判決關於林谷峻判處罪刑部分撤銷。
林谷峻犯如附表一編號1至3所示各罪，各處如附表一編號1至3「
宣告刑」欄所示之刑；應執行有期徒刑壹年玖月。
其他上訴駁回。
    犯罪事實
一、林谷峻於民國108年11月12日見報載姓名、年籍不詳，自稱
    「劉先生」之人應徵外勤人員之廣告，按廣告撥打電話與姓
    名、年籍不詳，行動電話通訊軟體LINE（下稱LINE）暱稱為
    「平淡是福」、「德」、「阿東」等人聯繫，得悉工作內容
    係為他人提領金融機構帳戶款項並上交後，其應知悉所擔任
    者實為詐欺集團中（所涉參與犯罪組織犯行，另經臺灣臺北
    地方檢察署檢察官起訴）俗稱「車手」之提領詐欺款項工作
    ，且明知其受指示提領款項交付他人，將使他人遂行詐欺犯
    罪並致難以追查，而可掩飾、隱匿詐欺犯罪所得去向，竟與
    「劉先生」、「平淡是福」、「德」、「阿東」、LINE暱稱
    為「勇哥物語」之人、林佩穎及林菁萍（上開2人另經臺灣
    臺北地方檢察署檢察官起訴），共同基於三人以上詐欺取財
    及掩飾、隱匿詐欺犯罪所得去向之犯意聯絡，由其與詐欺集
    團成員約定每日出勤提領款項之報酬為新臺幣（下同）2,00
    0元，出勤前林谷峻須依「阿東」以LINE指示，前往至指定
    地點向林佩穎取得金融機構帳戶之提款卡，而由「阿東」再
    以LINE告知提款卡密碼，林谷峻並按上開提款卡提領款項，
    扣除自己之每日報酬後，剩餘金額轉交「阿東」指定之林菁
    萍。謀議既定，詐欺集團成員即於如附表一各該編號所示時
    間，以如附表一各該編號所示方式，對古○梅、廖陳○月及紀
    ○雍3人施用詐術，致其等各陷於錯誤，分別匯入附表一編號
    1至3所示之款項，至附表一編號1至3所示之帳戶，而林谷峻
    再依「阿東」之指示，以其取自林佩穎之附表二編號2所示
    提款卡3張，先後於附表一編號1至3所示之時間、地點，自
    上開帳戶提領附表一編號1至3所示之款項得手，並抽取自己
    報酬後，於指定地點將剩餘款項轉交林菁萍輾轉交付詐欺集
    團上游成員，而掩飾、隱匿詐欺犯罪所得去向。嗣古○梅、
    廖陳○月及紀○雍3人發覺有異而報警處理，為警循線查獲，
    並扣得如附表二所示之物，方循線查獲上情。
二、案經新北市政府警察局土城分局、新店分局報告臺灣新北地
    方檢察署檢察官偵查起訴、追加起訴，暨臺北市政府警察局
    內湖分局報告臺灣臺北地方檢察署檢察官移送併辦。
    理  由
壹、證據能力方面：
    按被告以外之人於審判外之陳述，雖不符刑事訴訟法第159
    條之1至第159條之4之規定，而經當事人於審判程序同意作
    為證據，法院審酌該言詞陳述或書面陳述作成時之情況，認
    為適當者，亦得為證據。又當事人、代理人或辯護人於法院
    調查證據時，知有第159條第1項不得為證據之情形，而未於
    言詞辯論終結前聲明異議者，視為有前項之同意，同法第15
    9條之5亦有明定。查本件檢察官、上訴人即被告林谷峻（下
    稱被告）就本判決下列所引被告以外之人於審判外陳述之證
    據能力均不予爭執，迄至言詞辯論終結，亦未對該等證據之
    證據能力聲明異議（見本院卷第122至134、181至192頁），
    本院審酌該些供述證據作成時，核無違法取證或其他瑕疵，
    認為以之作為本案之證據屬適當，自有證據能力。其餘資以
    認定被告犯罪事實之非供述證據，均查無違反法定程序取得
    之情形，依刑事訴訟法第158條之4反面規定，亦具證據能力
    。
貳、實體方面：
一、訊據被告固不否認曾受他人指示，提領告訴人古○梅、廖陳○
    月及紀○雍3人受詐欺所匯入之款項，並交付該等款項予他人
    ，而涉有洗錢犯行之事實；惟矢口否認有何詐欺犯行，辯稱
    ：我是看到報紙上的求職廣告應徵工作，這項工作是詐欺集
    團騙我的，他們說是經營賭博遊戲場，現場不能有現金流動
    ，所以會把賭資匯款到他們指定的帳號內，我的工作是去查
    看帳戶裡的錢是否正確，再把錢提領出來交給他們指定的遊
    戲場的小姐，因為我以前有去過賭博性遊戲場，我知道的確
    有這種模式，所以我信以為真，我以為我真的是幫忙查帳的
    人，我不知道自己是詐騙集團的車手云云。經查：
  ㈠被告曾於犯罪事實欄所載時間，按報載廣告撥打電話與詐欺
    集團成員「平淡是福」、「德」、「阿東」等人聯繫，並約
    定每日出勤提領款項之報酬為2,000元，工作內容為依「阿
    東」以LINE指示，前往至指定地點向林佩穎取得金融機構帳
    戶之提款卡，並由「阿東」再以LINE告知提款卡密碼，而於
    被告按上開提款卡提領款項後，扣除自己之每日報酬，剩餘
    款項轉交「阿東」指定之林菁萍。嗣詐欺集團成員即於附表
    一編號1至3所示時間，以附表一編號1至3所示方式，對告訴
    人古○梅、廖陳○月及紀○雍3人施用詐術，致其等各陷於錯誤
    ，分別匯入附表一編號1至3所示之款項，至附表一編號1至3
    所示之帳戶，而被告再依「阿東」之指示，以其取自林佩穎
    之附表二編號2所示提款卡3張，先後於附表一編號1至3所示
    之時間、地點，自上開帳戶提領附表一編號1至3所示之款項
    得手，並於指定地點將扣除報酬後之金額轉交林菁萍輾轉交
    付詐欺集團上游成員乙節，業據被告自承在卷（見臺灣新北
    地方檢察署109年度偵字第6952號卷，下稱偵卷，第7至13、
    103至104頁；臺灣臺北地方檢察署108年度偵字第28824號卷
    ，下稱併辦偵卷，第12頁；本院卷第117頁），且核與證人
    即告訴人古○梅、廖陳○月及紀○雍於警詢中、證人即向被告
    收取款項之人林菁萍於警詢中、證人即交付被告提款卡之人
    林佩穎於警詢及偵訊中證述大致相符（見偵卷第16至18、31
    至33頁；併辦偵卷一第297至304、311至318頁，卷二第32、
    33、143至145頁），並有附表一編號1至3「相關卷證出處」
    欄所示之事證可考，及附表二編號2、6所示之物、附表二編
    號4所示之物中之臺灣銀行自動櫃員機交易明細表1張等物扣
    案足證，是此部分事證明確，首堪認定。另被告就其提領、
    交付款項之行為，係為掩飾、隱匿金流，而涉洗錢犯行（即
    使被告辯稱係為非法賭博遊戲場所掩飾、隱匿金流，仍屬為
    洗錢防制法第3條第2款中之刑法第268條營利賭博罪掩飾、
    隱匿犯罪所得）一節，於偵訊、原審及本院審理中均肯認在
    案（見臺灣新北地方檢察署109年度偵字第25409號卷，下稱
    追加偵卷，第84頁；原審109年度金訴字第106號卷，下稱原
    審金訴卷一，第101頁；本院卷第199頁），其過程並據前開
    證人林菁萍、林佩穎證述在案，並有附表一編號1至3「相關
    卷證出處」欄所示金融機構匯款紀錄、提領款項紀錄、自動
    櫃員機提領影像畫面截圖等存卷可證，足認其任意性自白與
    事實相符，得予採信，是其所涉洗錢犯行事證明確，堪予認
    定。
　㈡被告就所涉共同詐欺取財犯行固以前詞置辯。惟：金融帳戶
    事關個人財產權益之保障，帳戶之存摺、提款卡及密碼結合
    後更具專屬性及私密性，多僅有本人能使用，縱偶遇特殊情
    況須將存摺、提款卡及密碼交付他人，亦必係與該收受者具
    相當信賴關係，並確實瞭解其用途，而無任意交付他人使用
    之理；且我國金融機構眾多，各金融機構除廣設分行外，尚
    於便利商店、商場、公、私立機關或公司行號設立自動櫃員
    機，金融帳戶提款卡持卡人使用自動櫃員機提領款項極為便
    利，因此，依一般社會生活經驗，如帳戶內之款項來源正當
    ，提款卡持卡人大可自行提領，若持卡人不願自己領取帳戶
    內款項，反而支付代價或提供利益委由他人提領現金，則當
    可預見該帳戶內款項可能係詐欺或其他財產犯罪所得。況詐
    騙集團通常利用車手自人頭帳戶領款乙節，業經報章媒體多
    所披露，並屢經政府及新聞為反詐騙之宣導，故具有通常智
    識之人，應可知悉提供薪資或對價委由他人提領不詳金融帳
    戶內款項者，其目的多係藉此取得不法犯罪所得，同時隱匿
    背後主嫌身分，以逃避追查。本件被告行為時為46歲之成年
    人，教育程度為高中肄業，曾擔任送貨員之工作，業據其自
    承在卷（見本院卷第199頁），是其為具有一定之智識程度
    與社會經驗，對上情並無不知之理。縱如被告所述，詐欺集
    團係對其諉稱經營賭博遊戲場，而以掩飾、隱匿金流為由，
    要求其提領款項等情屬實，可知被告確知悉所提領之款項為
    不法所得，而被告明知對方從事隱晦之犯罪行為，應能預見
    對方可能隱瞞背後真實目的，自無從盡信對方所謂提領賭資
    之說法，且被告於原審審理中亦自承過程中並沒有確認過對
    方是賭博遊戲場的業者，只有以LINE聯繫等語（見原審金訴
    卷一第99頁），則以在我國詐欺集團橫行，國人對於車手乃
    代為提領金融機構帳戶款項之人均有基本認識，在此情形下
    ，被告仍然收受多張不明來路之提款卡，並代為提領款項，
    更堪認其應能知悉所提領之款項為詐欺犯罪，而係擔任者車
    手之工作無訛。何況，非法賭博遊戲場業者隱匿金流，無非
    係為切斷現場博奕與金錢之關係，此情被告於警詢中亦陳述
    綦詳（見併辦偵卷一第25、26頁），然此種情形，業者實無
    需更換大量不同之金融機構帳戶存取款項，更不必多此一舉
    ，寧冒款項遭私吞、遺失之風險，捨其原來之員工，另行約
    定報酬，僱用並無任何信賴基礎之被告提領款項，再層轉業
    者之理。再者，由附表二編號1至3所示扣案物品可知，被告
    持以提領款項之存簿、金融卡均無須繳回「阿東」等人，而
    被告亦自述：這些物品就放在我身上沒有處理，我也沒有問
    「阿東」怎麼辦，「阿東」也沒有任何指示等語在卷（見本
    院卷第116頁），然帳戶之存摺、提款卡乃具有專屬性及私
    密性之金融資料，當為被告所知悉，卻於提領款項後就上開
    扣案物品可以無須繳回，被告即可瞭解此等帳戶資料顯屬人
    頭帳戶無誤，既然係屬人頭帳戶，自無從連結、追查至所謂
    非法賭博遊戲場業者，則該等業者又何需以此周折方式委請
    他人提領。況且，被告既然稱相關款項均需繳回公司對帳、
    會計人員均會督導（見本院卷第49、116頁），即表示該等
    金額就所謂賭博業者而言乃是與賭客間計算賭資、輸贏或分
    紅之依憑，則就提領、繳回之金額正確性當屬對帳重要之點
    ，而被告與該等業者間並無任何信賴關係存在，已如上述，
    豈有逕自知會「阿東」、無須任何憑證及擔保，而毫不考慮
    被告將來還款能力，被告便能先行挪用款項購買附表一編號
    2所示相關遊戲點數之可能，且被告自承該8000元迄今仍未
    歸還（見本院卷第116頁），益徵被告及「阿東」等人對於
    上開款項之使用顯得毫不介意，足見所謂對帳之說實屬無稽
    ；且被告亦當明知該等款項均屬詐欺所得，實無須考量是否
    有賭資計算等問題，方會逕自向「阿東」支領、挪用上開款
    項無訛。準此，被告應可知所應徵者，乃詐欺集團之車手，
    而其仍同意加入，並依指令提領並交付款項，是被告與詐欺
    集團成員間，確有詐欺取財之犯意聯絡及行為分擔甚明，是
    其前開所辯，無非事後推諉卸責之詞，不足採信。
　㈢綜上所述，被告所犯如犯罪事實欄（即附表一編號1至3）所
    示犯行事證明確，均堪認定，應依法論科。 
二、論罪：
  ㈠按洗錢防制法於105 年12月28日修正公布，並於106 年6月28
    日生效施行（下稱新法）。修正前該法（下稱舊法）將洗錢
    行為區分為將自己犯罪所得加以漂白之「為自己洗錢」及明
    知是非法資金，卻仍為犯罪行為人漂白黑錢之「為他人洗錢
    」兩種犯罪態樣，且依其不同之犯罪態樣，分別規定不同之
    法定刑度。惟洗錢犯罪本質在於影響合法資本市場並阻撓偵
    查，不因為自己或為他人洗錢而有差異，且洗錢之行為模式
    不祇一端，上開為自己或為他人洗錢之二分法，不僅無助於
    洗錢之追訴，且徒增實務事實認定及論罪科刑之困擾。故而
    為徹底打擊洗錢犯罪，新法乃將洗錢行為之處置、多層化及
    整合等各階段，全部納為洗錢行為，而於新法第2條規定：
    「本法所稱洗錢，指下列行為：一、意圖掩飾或隱匿特定犯
    罪所得來源，或使他人逃避刑事追訴，而移轉或變更特定犯
    罪所得。二、掩飾或隱匿特定犯罪所得之本質、來源、去向
    、所在、所有權、處分權或其他權益者。三、收受、持有或
    使用他人之特定犯罪所得。」且為避免舊法時期過度限縮洗
    錢犯罪成立之可能，亦模糊前置犯罪僅在對於不法金流進行
    不法原因之聯結而已，造成洗錢犯罪成立門檻過高，洗錢犯
    罪難以追訴。故新法就其中採取門檻式規範者，明定為最輕
    本刑為6個月以上有期徒刑之罪，並將「重大犯罪」之用語
    ，修正為「特定犯罪」；另增列未為最輕本刑為6個月以上
    有期徒刑之罪所涵括之違反商標法等罪，且刪除有關犯罪所
    得金額須在5百萬元以上者，始得列入前置犯罪之限制規定
    ，以提高洗錢犯罪追訴之可能性。從而新法第14條第1項所
    規範之一般洗錢罪，必須有第3條規定之前置特定犯罪作為
    聯結，始能成立。以日益猖獗之詐欺集團犯罪為例，詐欺集
    團向被害人施用詐術後，為隱匿其詐欺所得財物之去向，而
    令被害人將其款項轉入該集團所持有、使用之人頭帳戶，並
    由該集團所屬之車手前往提領詐欺所得款項得逞，檢察官如
    能證明該帳戶內之資金係本案詐欺之特定犯罪所得，即已該
    當於新法第14條第1項之一般洗錢罪（最高法院108 年度台
    上字第1744、2500號判決意旨參照）。查本案被告所犯係刑
    法第339條之4第1項第2款之三人以上共同詐欺取財罪，自屬
    洗錢防制法第3條第1款所規定之特定犯罪。又被告所屬詐欺
    集團成員向附表一編號1至3所示之被害人施用詐術，致被害
    人陷於錯誤而依指示將款項匯至集團指定之人頭帳戶，被告
    再受所屬詐欺集團上游指示，持提款卡自帳戶中提領告訴人
    受詐騙而匯入之款項後，依指示於指定地點交由該集團其他
    不詳成員收取，其交付贓款之手法曲折迂迴，目的在製造詐
    欺犯罪所得之金流斷點，使偵查人員偵辦不易，實質上使該
    等犯罪所得嗣後之流向不明，達成隱匿犯罪所得之效果，自
    合於洗錢防制法第2條第2款所定隱匿特定犯罪所得之來源、
    去向之要件，為洗錢行為無訛。
　㈡是核被告所為，均係犯刑法第339條之4第1項第2款之三人以
    上共同詐欺取財罪、違反洗錢防制法第2條第2款規定，而犯
    同法第14條第1項之一般洗錢罪（共3罪）。
　㈢至併辦意旨固論及被告之行為尚涉組織犯罪防制條例第3條第
    1項後段之參與犯罪組織罪；惟按倘若行為人於參與犯罪組
    織之繼續中，先後加重詐欺數人財物，因行為人僅為一參與
    組織行為，侵害一社會法益，應僅就首次犯行論以參與犯罪
    組織罪及加重詐欺罪之想像競合犯，而其後之犯行，乃為其
    參與組織之繼續行為，為避免重複評價，當無從將一參與犯
    罪組織行為割裂再另論一參與犯罪組織罪，而與其後所犯加
    重詐欺罪從一重論處之餘地（最高法院107年度台上字第106
    6號判決意旨參照）。經查，被告於108年11月12日起，加入
    詐欺集團後，而於本案各次詐欺犯行前，即曾與詐欺集團成
    員共犯其餘詐欺取財犯行，有臺灣臺北地方檢察署檢察官10
    9年度偵字第19281、19282、19283號起訴書在卷可參（見本
    院卷第77至93頁），且業經臺灣臺北地方法院以另案審理中
    ，有本院前案紀錄表及公務電話查詢紀錄表附卷足憑（見本
    院卷第153、213頁）。揆諸上開說明，其參與組織犯行自應
    與前開另案詐欺取財犯行以想像競合犯合併論處，本案自無
    從併予審究，又檢察官函請併辦非屬訴訟上之請求，目的僅
    在促使法院注意而已，是自不因上開函請併辦之時間在前開
    另案詐欺取財犯行起訴前，認本案應就併辦意旨所指被告參
    與犯罪組織犯行論罪科刑，乃屬當然，併此指明。
  ㈣按共同實施犯罪行為之人，在合同意思範圍以內，各自分擔
    犯罪行為之一部，相互利用他人之行為，以達其犯罪之目的
    者，即應對於全部所發生之結果，共同負責。又共同正犯之
    成立，祇須具有犯意之聯絡及行為之分擔，既不問犯罪動機
    起於何人，亦不必每一階段犯行，均須參與（最高法院著有
    28年台上字第3110號、34年台上字第682號判決意旨參照）
    。被告雖非始終參與上開詐欺取財各階段犯行，惟其與該詐
    欺集團其他成員既為遂行彼等詐欺取財之犯行而相互分工，
    堪認係在合同意思範圍內，各自分擔犯罪行為之一部，並相
    互利用他人之行為，以達犯罪之目的，依照上開說明，被告
    應就其加入上開詐欺集團後所參與犯行，對於全部所發生之
    結果共同負責。被告與本案詐欺集團所屬成員間（含劉先生
    、「平淡是福」、「德」、「阿東」、「勇哥物語」、林佩
    穎、林菁萍等人），就附表一編號1至3所示各犯行間，互有
    犯意聯絡、行為分擔，應論以共同正犯。另刑法第339條之4
    第1項第2款之三人以上共同犯詐欺取財罪，其本質即為共同
    犯罪，主文毋庸再於「三人以上共同犯詐欺取財罪」前再記
    載「共同」（最高法院83年度台上字第2520號刑事判決意旨
    參照），併此敘明。
　㈤罪數：
　⒈按詐欺取財罪係為保護個人之財產法益而設，行為人罪數之
    計算，應依遭受詐欺之被害人人數計算。復衡以受詐騙之人
    未必僅有一次匯款紀錄，而在同一次遭受詐騙過程中，亦有
    單一被害人將一個或多個帳戶內之款項，分散轉帳匯款入詐
    欺正犯指示之多個帳戶，或先後一日、多日一再匯款至同一
    帳戶者，故而若以被告提款日期、次數，或所提領帳戶之匯
    款轉入次數，作為評價詐欺取財既遂犯行之罪數，恐嫌失當
    。查被告對附表一編號1至3所示同一被害人均有數次取款之
    行為（詳見附表一「提款時間、地點、金額」欄所載），均
    係為達到詐欺取財之目的，而各侵害同一被害人之同一財產
    法益，各行為之獨立性均極為薄弱，難以強行分開，依一般
    社會健全觀念，應就針對同一被害人遭詐騙款項之多次指示
    行為，均視為數個舉動之接續施行，合為包括之一行為予以
    評價，均應論以接續犯之單純一罪。
　⒉按刑法第55條所定一行為而觸犯數罪名之想像競合犯，應從
    一重處斷，其規範意旨在於避免對於同一犯罪行為予以過度
    評價，所謂「同一行為」應指實行犯罪之行為完全或局部具
    有同一性而言。法律分別規定之數個不同犯罪，倘其實行犯
    罪之行為，彼此間完全或局部具有同一性而難以分割，應得
    依想像競合犯論擬（最高法院98年度台上字第1912號判決意
    旨參照）。查被告所犯上開3次三人以上共同詐欺取財、洗
    錢之行為，各係基於單一之目的為之，且其行為分別具有局
    部同一性，皆屬一行為觸犯數罪名之想像競合犯，應依刑法
    第55條前段之規定，均從一重論以三人以上共同詐欺取財。
　⒊被告對附表一編號1至3所示各被害人，分別所犯各次三人以
    上共同詐欺取財犯行，犯意各別，行為互殊，應予分論併罰
    。
　㈥併辦部分之說明：
    臺灣臺北地方檢察署檢察官以108年度偵字第28824號、109 
    年度偵字第1748號併辦意旨書移送併辦部分，與被告被訴且
    經認定有罪之附表一編號1、2所示詐欺取財暨所涉洗錢犯行
    ，有同一事實關係，為審理範圍所及，本院自應併予審理。
    又同署檢察官另以109年度偵字第19283號併辦意旨書，就如
    附表一編號3所示詐欺取財暨所涉洗錢之同一事實（即本案
    追加起訴部分）移送併辦，該部分自亦為審理範圍所及，而
    得一併加以審究。
  ㈦被告前曾因施用毒品案件，經臺灣士林地方法院以104年度審
    簡上字第77號判決處有期徒刑3月確定，於105年8月30日易
    科罰金執行完畢乙情，有本院被告前案紀錄表1 份在卷足憑
    ，其於受有期徒刑執行完畢5年內，故意再犯本件有期徒刑
    以上之罪，為累犯，爰依刑法第47條第1項之規定加重其刑
    。至司法院釋字第775號解釋，依解釋文及理由之意旨，係
    指構成累犯者，不分情節，一律加重最低本刑，於不符合刑
    法第59條所定要件之情形下，致生行為人所受之刑罰超過其
    所應負擔罪責之個案，不符罪刑相當原則、比例原則。於此
    範圍內，在修正前，為避免發生上述罪刑不相當之情形，法
    院就該個案應裁量是否加重最低本刑；依此，該解釋係指個
    案應量處最低法定刑、又無法適用刑法第59條在內減輕規定
    之情形，法院應依此解釋意旨裁量不予加重最低本刑（最高
    法院108年度台上字第338號判決意旨參照），而經核本案被
    告之犯罪情節，並無上開情事，尚無依上開解釋意旨裁量不
    予加重最低本刑之餘地，併此指明。
  ㈧按想像競合犯之處斷刑，本質上係「刑之合併」。其所謂從
    一重處斷，乃將想像競合犯組成之評價上數罪，合併為科刑
    一罪，其所對應之刑罰，亦合併其評價上數罪之數法定刑，
    而為一個處斷刑。易言之，想像競合犯侵害數法益者皆成立
    犯罪，論罪時必須輕、重罪併舉論述，同時宣告所犯各罪名
    ，包括各罪有無加重、減免其刑之情形，亦應說明論列，量
    刑時併衡酌輕罪部分量刑事由，評價始為充足，然後依刑法
    第55條前段規定「從一重處斷」，非謂對於其餘各罪可置而
    不論。因此，法院決定處斷刑時，雖以其中最重罪名之法定
    刑，做為裁量之準據，惟於裁量其輕重時，仍應將輕罪合併
    評價在內（最高法院108年度台上字第4405、4408號判決意
    旨）。亦即，除非輕罪中最輕本刑有較重於重罪之最輕本刑
    ，而應適用刑法第55條但書規定重罪科刑之封鎖作用，須以
    輕罪之最輕本刑形成處斷刑之情形以外，則輕罪之減輕其刑
    事由若未形成處斷刑之外部性界限，自得將之移入刑法第57
    條或第59條之科刑審酌事項內，列為是否酌量從輕量刑之考
    量因子。是法院倘依刑法第57條規定裁量宣告刑輕重時，一
    併具體審酌輕罪部分之量刑事由，應認其評價即已完足，尚
    無過度評價或評價不足之偏失（最高法院109年度台上字第3
    936號判決意旨參照）。準此，洗錢防制法第16條第2項雖規
    定：「犯前2條之罪，在偵查或審判中自白者，減輕其刑。
    」，被告亦自白、坦認上開洗錢防制法之罪名（見追加偵卷
    第84頁；原審金訴卷一第101頁；本院卷第199頁），原應依
    前述規定減輕其刑，然此係屬想像競合犯其中之輕罪，僅得
    由本院於後述量刑時一併衡酌該部分減輕其刑事由，即屬評
    價完足。
  ㈨本件無刑法第59條之適用：
　　按刑法第59條規定之酌量減輕其刑，必須犯罪另有特殊之原
    因與環境，在客觀上足以引起一般同情，認為即使予以宣告
    法定最低度刑，猶嫌過重者，始有其適用。此所謂法定最低
    度刑，固包括法定最低本刑；惟遇有其他法定減輕之事由者
    ，則應係指適用其他法定減輕事由減輕其刑後之最低度刑而
    言。倘被告別有法定減輕事由者，應先適用法定減輕事由減
    輕其刑後，猶認其犯罪之情狀顯可憫恕，即使科以該減輕後
    之最低度刑仍嫌過重者，始得適用刑法第59條規定酌量減輕
    其刑（最高法院100年度台上字第744號判決意旨參照）。經
    查，詐欺集團犯罪已是當今亟欲遏止防阻之犯罪類型，被告
    所為嚴重破壞社會治安，衡酌其生活、經濟狀況相較其犯罪
    情狀，難認有何情堪憫恕之處，縱論以加重詐欺取財罪刑尚
    無情輕法重之憾，自無刑法第59條規定適用之餘地。
三、撤銷改判之理由：　
　㈠原審就被告上揭犯行，認事證明確，據以論罪科刑，固非無
    見。然：被告對於明知其所為乃為掩飾、隱匿不法金流之洗
    錢犯行坦認不諱，業經本院審認如前，且被告實屬知悉其應
    徵者乃詐欺集團車手，亦如上述，則被告就此為詐欺集團洗
    錢行為即屬明知之直接故意，原審就此認僅是基於未必故意
    （見原判決事實欄第8至9行），稍有未當。此外，被告於偵
    查及審理中均自白、坦認上開洗錢防制法之罪名，雖然洗錢
    防制法第16條第2項規定，係屬想像競合犯其中輕罪之減刑
    事由，於本案並未形成處斷刑之外部性界限，然依前揭二㈧
    之說明，尚應於量刑時一併衡酌方屬評價完足；而原判決第
    9頁之量刑審酌欄中就此部分均未述及，未考量此有利被告
    之因素，亦屬未恰。被告雖上訴否認擔任詐欺集團車手；然
    本件業依卷內各項證據資料，就被告所辯之詞，詳為論述、
    一一指駁，被告仍執前開陳詞否認犯罪，而指摘原判決不當
    ，難認可採；但原判決既有上開可議之處，自屬無可維持，
    應由本院予以撤銷改判。
　㈡本院審酌被告為中壯之年，身心健全，卻不思以己力工作賺
    取財物，反以非法方法謀取不法所得，與所屬詐騙集團共同
    行騙，使無辜善良之告訴人上當受騙，所為嚴重破壞社會秩
    序以及人與人間之根本信賴，本應予以相當非難，但念及被
    告僅為集團車手，並非該詐欺集團主要核心成員，復考量被
    告歷次陳述（包含自白肯認洗錢犯行）、尚未與附表一編號
    1至3所示告訴人達成和解之犯後態度，暨其犯罪之動機、目
    的、各告訴人所受損失，及被告自稱係高中肄業之智識程度
    、靠家人接濟之經濟生活狀況（見本院卷第199頁）等一切
    情狀，分別量處如主文第2項（即附表一編號1至3宣告刑欄
    所示）之刑。並考量被告所犯3次三人以上共同詐欺取財犯
    行，乃係於108年11月18日至19日為之，時間接近，且係出
    於相同之犯罪動機，侵害同一種類法益，足見數罪對法益侵
    害之加重效應不大，在刑法第51條第5款所定之外部界限內
    ，及比例原則、平等原則、責罰相當原則、重複評價禁止原
    則之內部界限範圍內，綜合判斷其整體犯罪之非難評價、各
    罪間關係、法益侵害之整體效果，並適度反應其犯罪行為之
    不法與罪責程度，及對其施以矯正之必要性，且貫徹刑法公
    平正義之理念，定應執行之刑如主文第2項所示。
四、上訴駁回部分（即沒收、追徵部分）：
  ㈠按又對於本案之判決提起上訴者，其效力及於相關之沒收判
    決；對於沒收之判決提起上訴者，其效力不及於本案判決，
    刑事訴訟法第455條之27第1項定有明文。另刑法於104年12
    月30日修正公布，並於105年7月1日修正時，將沒收重新定
    性為「刑罰及保安處分以外之法律效果，具有獨立性，而非
    刑罰（從刑）」，且依修正後刑法第2條第2項規定，縱於被
    告行為後，上開刑法關於沒收之相關規定始修正施行，亦應
    逕自適用裁判時法律，而無刑罰所應適用之「從舊從輕原則
    」之適用，益見刑法修正後，沒收業已「去刑罰化」而具「
    獨立性」。又修正後刑法明確定義沒收具備獨立性，得由檢
    察官另聲請法院為單獨沒收之宣告（修正後刑法第40條第3
    項、刑事訴訟法第259條之1、修正後刑事訴訟法第455條之3
    4至37參照），故「沒收」本得與「本案部分（即罪刑部分
    ）」截然區分，則在檢察官、被告就原審判決全部提起上訴
    時，上訴審法院經審理後，倘認原審判決僅犯罪所得沒收部
    分有所違誤，而於本案部分認事用法正確時，上級審自得僅
    就沒收犯罪所得部分諭知撤銷（最高法院106年度台上字第1
    236號判決意旨參照）。申言之，沒收新制將沒收性質變革
    後，在訴訟程序上有其自主性及獨立性，其雖以犯罪（違法
    ）行為存在為前提，但二者非不可分離審查。即使對本案上
    訴，倘原判決沒收部分與犯罪事實之認定及刑之量定，予以
    分割審查，並不發生裁判歧異之情形者，即無上訴不可分之
    關係，當原判決採證認事及刑之量定均無不合，僅沒收部分
    違法或不當，自可分離將沒收部分撤銷改判，其餘本案部分
    予以判決駁回（最高法院108年度台上字第1037號判決意旨
    可參）。查：就被告本案判處罪刑部分應予撤銷改判，就沒
    收部分則予以維持，與上開最高法院判決意旨就撤銷及維持
    部分適相反，然關於本案與沒收部分可分離審查並為不同處
    理之結果之法則一致，合先敘明。
  ㈡經查原判決業已說明沒收、追徵部分如下：
　⒈供犯罪所用之物：
    按供犯罪所用、犯罪預備之物或犯罪所生之物，屬於犯罪行
    為人者，得沒收之；宣告前二條之沒收或追徵，有過苛之虞
    、欠缺刑法上之重要性、犯罪所得價值低微，或為維持受宣
    告人生活條件之必要者，得不宣告或酌減之。刑法第38條第
    2項前段、第38條之2第2項定有明文。查扣案如附表二編號6
    所示之行動電話1具，為被告所有，持之與詐欺集團聯繫所
    用之物，業據其於警詢中供述屬實（見偵卷第12頁），係供
    犯罪所用之物，爰依前開規定宣告沒收。
  ⒉犯罪所得：
    按犯罪所得，屬於犯罪行為人者，沒收之，但有特別規定者
    ，依其規定；再按前2項之沒收，於全部或一部不能沒收或
    不宜執行沒收時，追徵其價額，刑法第38條之1第1項、第3
    項分別定有明文。又共同正犯之犯罪所得，沒收或追徵，應
    就各人所分得之數額分別為之；先前對共同正犯採連帶沒收
    犯罪所得之見解，已不再援用及供參考（最高法院104年第1
    3次刑事庭會議決議意旨參照），此為最高法院近來一致之
    見解。所謂各人「所分得」，係指各人「對犯罪所得有事實
    上之處分權限」，法院應視具體個案之實際情形而為認定：
    倘若共同正犯各成員內部間，對於不法利得分配明確時，固
    應依各人實際分配所得沒收；然若共同正犯成員對不法所得
    並無處分權限，其他成員亦無事實上之共同處分權限者，自
    不予諭知沒收；至共同正犯各成員對於不法利得享有共同處
    分權限時，則應負共同沒收之責。至於上揭共同正犯各成員
    有無犯罪所得、所得數額，係關於沒收、追繳或追徵標的犯
    罪所得範圍之認定，因非屬犯罪事實有無之認定，並不適用
    「嚴格證明法則」，無須證明至毫無合理懷疑之確信程度，
    應由事實審法院綜合卷證資料，依自由證明程序釋明其合理
    之依據以認定之（最高法院104 年度台上字第3604號判決意
    旨參照）。經查，被告於偵訊中係供稱其提領款項所獲報酬
    ，每日為2,000元等情（見偵卷第103頁），於原審審理中則
    供稱有時候2,000元，有時候為3,000元等情，據此以最有利
    之基礎即每日2,000元，計算本案被告所獲報酬，為2,000元
    ×2日=4,000元。另被告於如附表一編號2（原判決誤載為「
    編號3」，應予更正）所示犯行中，曾另外向詐欺集團自匯
    入款項中借支8,000元購買遊戲點數，迄今並未歸還一節，
    業據其於偵訊、原審、本院審理中供稱在卷（見併辦偵卷二
    第428頁；原審金訴卷一第99、100頁；本院卷第166頁），
    應與前開所獲報酬同屬其犯罪所得（合計1萬2,000 元），
    雖未扣案，仍應依刑法第38條之1第1項、第3項之規定，宣
    告沒收，於全部或一部不能沒收或不宜執行沒收時，追徵其
    價額。而其餘被告於本案犯行中所提領之款項，均應已上繳
    詐欺集團上游成員，此情與通常詐欺集團車手提領贓款後，
    僅於收款當日暫時保管，旋將各筆金額結算交付詐欺集團上
    游之情相符，其自無對該等款項之事實上處分權及所有權，
    揆諸上開說明，自不予宣告沒收。
  ⒊其餘不予沒收之物：
    扣案如附表二編號2所示之提款卡3張，固為被告於如附表一
    編號1至3所示犯行提領款項所用之物，此據被告於偵訊中供
    述在卷（見併辦偵卷一第363頁），並有上開提款卡翻拍影
    像可證（見併辦偵卷一第93、94頁），然非屬詐欺集團或被
    告所有，且因告訴人等人報案後，該等帳戶已經列為警示帳
    戶，提款卡無法再為犯罪所用，堪認沒收該等提款卡並不具
    刑法之重要性，爰依刑法第38條之2第2項規定，不予宣告沒
    收。又如附表二編號4所示之物中之臺灣銀行交易明細表1 
    張，雖係被告於如附表一編號3所示犯行提領款項時所生之
    物，然已據影印而保存證據資料在卷，且本身無甚價值，沒
    收亦欠缺刑法上之重要性，同依上開規定不予宣告沒收。其
    餘如附表二編號1、3至5所示之物（上開交易明細表除外）
    ，俱無事證認與本案相關，均不予宣告沒收。末查，被告為
    警查獲而扣得之如附表二編號8所示現金7萬4,000元，係被
    告於109年11月20日提領款項所得乙節，業據其於警詢中陳
    述屬實（見併辦偵卷一第24頁），並有提款明細表1份可佐
    （併辦偵卷一第62頁），顯與本案被告各次犯行無關（上開
    提領款項所共同詐欺犯行，乃屬前述另案之犯罪所得），自
    無從於本案宣告沒收之等旨。均已詳敘認定之理由，經核並
    無違誤。
  ㈢被告提起上訴，就此部分並未具體指摘有何不當，本院審酌
    原審前述調查結果，合於法律明文規定，原判決此部分應予
    以維持，故關於沒收部分之上訴並無理由，應予駁回。 　
據上論斷，應依刑事訴訟法第368條、第369條第1項前段、第364
條、第299條第1項前段，洗錢防制法第2條第2款、第14條第1項
，刑法第11條前段、第28條、第339條之4第1項第2款、第55條、
第47條第1項、第51條第5款，刑法施行法第1條之1第1項，判決
如主文。
本案經檢察官曾開源提起公訴，檢察官王凌亞追加起訴，檢察官
樊家妍移送併辦，檢察官壽勤偉到庭執行職務。
中　　華　　民　　國　　110 　年　　4 　　月　　29　　日
                  刑事第十一庭  審判長法　官  周煙平
                                      法　官  吳炳桂
                                      法　官  陳俞伶
以上正本證明與原本無異。
如不服本判決，應於收受送達後20日內向本院提出上訴書狀，其
未敘述上訴之理由者並得於提起上訴後20日內向本院補提理由書
（均須按他造當事人之人數附繕本）「切勿逕送上級法院」。
                                      書記官  朱家麒
中　　華　　民　　國　　110 　年　　4 　　月　　30　　日
附錄：本案論罪科刑法條全文
中華民國刑法第339條之4
犯第三百三十九條詐欺罪而有下列情形之一者，處1年以上7年以
下有期徒刑，得併科1百萬元以下罰金：
一、冒用政府機關或公務員名義犯之。
二、三人以上共同犯之。
三、以廣播電視、電子通訊、網際網路或其他媒體等傳播工具，
    對公眾散布而犯之。前項之未遂犯罰之。

洗錢防制法第2條
本法所稱洗錢，指下列行為：
一、意圖掩飾或隱匿特定犯罪所得來源，或使他人逃避刑事追訴
    ，而移轉或變更特定犯罪所得。
二、掩飾或隱匿特定犯罪所得之本質、來源、去向、所在、所有
    權、處分權或其他權益者。三、收受、持有或使用他人之特
    定犯罪所得。

洗錢防制法第14條
有第二條各款所列洗錢行為者，處7年以下有期徒刑，併科新臺
幣5百萬元以下罰金。
前項之未遂犯罰之。
前二項情形，不得科以超過其特定犯罪所定最重本刑之刑。

附表一
編號  告訴人   詐欺方式 匯款時間、帳號、金額（新臺幣） 提款時間、地點、金額（新臺幣）     相關卷證出處  宣告刑   備註 1 古○梅 詐欺集團成員於108 年11月18日11時30分許，假冒為古月梅之姪子古欣哲撥打電話向古○梅佯稱投資之資金不足而需借款云云，致其陷於錯誤，依指示臨櫃匯款至右列帳戶。 108 年11月18 日12 時23分，匯入玉山商業銀行股份有限公司（下稱玉山銀行）東嘉義分行帳戶（戶名：郭丁億、帳號：000-0000000000000號）16萬元。 被告提領地點： 新北市○○區○○路000 號玉山銀行土城分行設置之自動櫃員機，提領時間、金額分別如下：①108 年11月18日13時7 分-   3萬元。② ②108 年11月18日13時8 分-   3萬元。 ③108 年11月18日13時9 分-   3萬元。 ④108 年11月18日13時10分-   3萬元。 ⑤108 年11月18日13時11分-   2萬9,000元。 ‧內政部警政署反詐騙案件紀錄表1 份【偵卷第20頁】 ‧新北市政府警察局新莊分局丹鳳派出所受理刑事案件報案三聯單1 份【偵卷第21頁】 ‧新北市政府警察局新莊分局丹鳳派出所受理各類案件紀錄表1份 【偵卷第19頁】 ‧新北市政府警察局新莊分局丹鳳派出所受理詐騙帳戶通報警示簡便格式表1 份【偵卷第24頁】 ‧金融機構聯防機制通報單1 份【偵卷第23頁】 ‧郵政跨行匯款申請書1份【偵卷第25頁】 ‧郵局、玉山銀行提領紀錄暨ATM 設置地點明細表1 份【偵卷第45頁】 ‧玉山銀行個金集中部108 年12月12日玉山個（集中）字第1080146387號函暨附件1 份【偵卷第51至56頁】 ‧玉山銀行個金集中部108 年12月23日玉山個（集中）字第1080149746號函暨附件1 份【併辦偵卷一第221 至226 頁】 ‧玉山銀行個金集中部109 年3 月11日玉山個（集中）字第1090021225號函暨附件1 份【併辦偵卷二第117 至120 頁】 ‧玉山銀行個金集中部109 年4 月13日玉山個（集中）字第1090036221號函暨附件光碟1 份【併辦偵卷二第169 頁】 ‧自動櫃員機提領影像畫面截圖6 張【偵卷第61頁】 ‧臺灣新北地方檢察署勘驗報告1 份（含截圖）【併辦偵卷二第360 至371 頁】 林谷峻犯三人以上共同詐欺取財罪，累犯，處有期徒刑壹年伍月。 原審109年度金訴字第106 號（本訴暨第1 次併辦） 2 廖陳○月 詐欺集團成員於108 年11月18日10時3 分許，假冒為廖陳寶月之友人黃牡丹撥打電話向廖陳○月佯稱欠有債務需借款周轉云云，致其陷於錯誤，依指示臨櫃匯款至右列帳戶。 108 年11月18日14時26分，匯入中華郵政股份有限公司枋寮水底寮支局帳戶（戶名：周慈君、帳號：000-00000000000000號）18萬元。 ⑴被告提領地點： 　新北市○○區○○路0 段000 號臺灣銀行土城分行設置之自動櫃員機，提領時間、金額如下： ①108 年11月18日15時5 分-   2萬元。② ②108 年11月18日15時6 分-   2萬元。 ③108 年11月18日15時7 分-   2萬元。④ ④108 年11月18日15時8 分-   2萬元。 ⑤108 年11月18日15時9 分-   2萬元。 ⑥108 年11月18日15時10分-   2萬元。 ⑦108 年11月18日15時11分-   2萬元。 ⑧108 年11月18日15時12分-   1萬元。 ⑵被告持上開帳戶金融卡，以網路銀行扣款購買網銀國際股份有限公司星城線上遊戲點數，並儲值至其所申請之星城遊戲儲值點卡內，購買時間、金額如下：① ①108 年11月18日20時38分-   1,000 元。 ②108 年11月18日21時9 分-   1,000 元。 ③108 年11月18日21時40分-   1,000 元。 ④108 年11月18日21時52分-   1,000 元。 ⑤108 年11月19日0 時16分-   2,000 元。 ⑥108 年11月19日1 時16分-   1,000 元。 ⑦108 年11月19日1 時36分-   1,000 元。 ⑶108 年11月19日2 時33分，在新北市○○區○○○路00號統一超商平安門市內設置之自動櫃員機提領1 萬元 ⑷108 年11月19日9 時29分，在臺北市○○區○○路000號永豐銀行永春分行設置之自動櫃員機提領1 萬1,000元。 ‧內政部警政署反詐騙案件紀錄表1 份【偵卷第39頁】 ‧臺北市政府警察局文山第一分木新派出所受理刑事案件報案三聯單1份【偵卷第30頁】 ‧臺北市政府警察局文山第一分局木新派出所受理詐騙帳戶通報警示簡便格式表1 份【偵卷第35頁】 ‧金融機構聯防機制通報單1 份【偵卷第44頁】 ‧郵政入戶匯款申請書1份【偵卷第36頁】 ‧郵局、玉山銀行提領紀錄暨ATM 設置地點明細表1 份【偵卷第45頁】 ‧郵局存摺封面翻拍照片1 張及交易明細1份（周慈君）【偵卷第42頁、併辦偵卷二第173頁】 ‧中華郵政股份有限公司108 年11月26日儲字第1080282464號函暨附件1 份【偵卷第47至50頁】 ‧中華郵政股份有限公司108 年12月18日儲字第1080298444號函暨附件1 份【併辦偵卷一第161 、163 、171 、181、182 、191 頁】 ‧臺北市政府警察局內湖分局109 年2 月4 日北市警內分刑字第1093007793號函暨附件1 份【併辦偵卷一第269 至296 頁】 ‧臺灣銀行土城分行109年3 月4 日土城總密字第10950000901 號函暨附件光碟1份 【併辦偵卷二第51頁】 ‧中華郵政股份有限公司109 年3 月6 日儲字第1090053111號函暨附件1 份【併辦偵卷二第71至75頁】 ‧永豐商業銀行作業處109 年3 月10日作心詢字第1090302110號函暨附件光碟1 份【併辦偵卷二第67頁】 ‧中國信託商業銀行股份有限公司109 年3 月12日中信銀字第109224839050736 號函暨附件1份【併辦偵卷二第55至63頁】 ‧網銀國際股份有限公司109 年4 月13日網字第10904064號函【併辦偵卷二第177 頁】 ‧自動櫃員機提領影像畫面截圖6 張【偵卷第59頁】 ‧臺灣新北地方檢察署勘驗報告1 份（含截圖）【併辦偵卷二第374 至380 頁】 林谷峻犯三人以上共同詐欺取財罪，累犯，處有期徒刑壹年伍月。 原審109 年度金訴字第106 號（本訴暨第1 次併辦） 3 紀○雍 詐欺集團成員於108 年11月18日12時26分許，假冒為紀○雍之軍中友人撥打電話向紀○雍佯稱因貨款問題需借款周轉云云，致其陷於錯誤，依指示臨櫃匯款至右列帳戶。 108 年11月19日11時55分，匯入臺灣銀行股份有限公司（下稱臺灣銀行）楠梓分行帳戶（戶名：林志慶、帳號：000-000000000000）15萬元。 被告提領地點：新北市○○區○○路0 段00號臺灣銀行三重分行設置之自動櫃員機，提領時間、金額分別如下：①108 年11月19日12時43分-   6萬元。 ②108 年11月19日12時44分-   6萬元。 ③108 年11月19日12時45分-   3萬元。 ‧內政部警政署反詐騙案件紀錄表1 份【追加偵卷第29頁】 ‧臺中市政府警察局霧峰分局內新派出所受理刑事案件報案三聯單1 份【追加偵卷第35頁】 ‧臺中市政府警察局霧峰分局內新派出所受理各類案件紀錄表1份 【追加偵卷第37頁】 ‧臺中市政府警察局霧峰分局內新派出所受理詐騙帳戶通報警示簡便格式表1 份【追加偵卷第23頁】 ‧金融機構聯防機制通報單1 份【追加偵卷第25頁】 ‧三信商業銀行匯款回條1 份【追加偵卷第27頁】 ‧三信商業銀行存摺封面影本1 份【追加偵卷第39頁】 ‧行動電話通訊軟體對話內容截圖4 張（紀敏雍）【追加偵卷第41至43頁】 ‧臺灣銀行提領紀錄暨ATM 設置地點明細表1份【追加偵卷第15頁】 ‧存摺存款歷史明細查詢1 份【追加偵卷第17頁】 ‧自動櫃員機交易明細1紙【併辦偵卷第97頁】 ‧臺灣銀行楠梓分行109年1 月13日楠梓營密字第10900001711 號函暨附件1 份【併辦偵卷第233 至237 頁】 ‧臺灣銀行三重分行109年3 月18日三重營密字第10900010091 號函暨附件光碟1 份【併辦偵卷二第95頁】 ‧自動櫃員機提領影像畫面截圖3 張【追加偵卷第16頁】 ‧臺灣新北地方檢察署勘驗報告1 份（含截圖）【併辦偵卷二第381 頁】 林谷峻犯三人以上共同詐欺取財罪，累犯，處有期徒刑壹年伍月。 原審109 年度金訴字第144 號（追加起訴暨第2 次併辦） 

附表二：
編號     扣押物名稱                   備     註  1 存摺4本 華南商業銀行帳號000000000000號帳戶存摺（所有人周玉淇）② 國泰世華商業銀行帳號000000000000號帳戶存摺（所有人劉芊妤） 華南商業銀行帳號000000000000號帳戶存摺（所有人潘琬君） 中國信託商業銀行帳號000000000000號帳戶存摺（所有人周玉淇） ．均與本案無關。  2 提款卡3張 玉山銀行帳號0000000000000 號帳戶提款卡1 張（卡號0000000000000000，所有人郭丁億） 中華郵政股份有限公司帳號00000000000000號帳戶提款卡1 張（卡號0000000000000000，所有人周慈君）③ 臺灣銀行帳號000000000000號帳戶提款卡1 張（卡號000000000000，所有人林志慶） ．被告於如附表一編號1至3所示犯行提領款項所用之物。  3 提款卡4張 ．編號1所示帳戶之提款卡各1 張，對應卡號如下：   卡號0000000000000000   卡號0000000000000000   卡號0000000000000000   卡號0000000000000000 ．均與本案無關。    4 交易明細表15張 ．除其中於臺灣銀行自動櫃員機提款之交易明細表1張（併辦偵卷一第97頁），為被告於如附表一編號3所示犯行中提領款項之憑證外，其餘並無事證認與本案各次犯行相關。  5 記帳本1 本 ．被告所有，無事證認與本案各次犯行相關。  6 三星品牌A8型號黑色行動電話1 具 ．含0000000000門號SIM 卡1 張。 ．IMEI：000000000000000 、000000000000000。 ．被告所有，供與詐欺集團聯繫所用之物。  7 三星品牌J7型號玫瑰金色行動電話1 具 ．含0000000000門號SIM 卡1 張。 ．IMEI：000000000000000、000000000000000。 ．被告所有，無事證認與本案相關。  8 現金新臺幣7萬4,000元 ．無事證認與本案相關。